臺灣宜蘭地方法院民事裁定
                                    111年度宜小字第118號
原      告  李東翰  


被      告  吳庭俊  
上列當事人間因過失傷害案件，原告提起刑事附帶民事訴訟請求
損害賠償（111年度交簡附民字第3號），經本院刑事庭裁定移送
前來，本院裁定如下：
    主  文
原告應於本裁定送達後五日內，補正以原告法定代理人之姓名、
住居所，並提出有原告法定代理人簽名或蓋章之起訴狀正本及繕
本、原告之最新戶籍謄本附記事欄，逾期未補正，即駁回原告之
訴。
原告應於本裁定送達後五日內，繳納裁判費新臺幣壹仟元，逾期
不繳，即駁回原告非屬刑事附帶民事訴訟部分之訴。
    理  由
一、按原告之訴，有原告或被告無訴訟能力，未由法定代理人合
    法代理者，法院應以裁定駁回之。但其情形可以補正者，審
    判長應定期間先命補正；當事人書狀，除別有規定外，應記
    載當事人姓名及住所或居所，有法定代理人者，其姓名、住
    所或居所，及法定代理人與當事人之關係；當事人或代理人
    應於書狀內簽名或蓋章，為民事訴訟法第249條第1項第4款
    、第116條第1項第1、2款及同法第117條前段規定。又滿二
    十歲為成年；父母為其未成年子女之法定代理人；對於未成
    年子女之權利義務，除法律另有規定外，由父母共同行使或
    負擔之，為民法第12條、第1086條、第1089條第1項前段規
    定。故未成年人為訴訟行為，仍應以未成年人之父、母共同
    為法定代理人，始為合法。經查，本件原告於民國00年0月0
    0日出生，於111年1月11日起訴時為未滿20歲之人，應由原
    告之法定代理人（即父、母或依戶籍謄本記事之註記）代理
    原告提起本件訴訟，始為適法，爰依上開規定，命原告於收
    受本裁定送達後5日內補正戶籍謄本及全體法定代理人之姓
    名、地址，並由原告全體法定代理人於起訴狀上簽名或蓋章
    ，逾期未補正，即駁回本件訴訟。
二、第按因犯罪而受損害之人，於刑事訴訟程序固得附帶提起民
    事訴訟對於被告請求回復其損害，但其請求回復之損害以被
    訴犯罪事實所生之損害為限，從而應以犯罪事實為附帶民事
    訴訟之原因事實，始得提起。查本件被告經本院110年度交
    簡字第977號刑事判決判處過失傷害罪，原告提起之刑事附
    帶民事訴訟而免繳納裁判費部分，僅限於因被告等傷害原告
    身體之行為所生之損害。故原告所主張機車修理費用新臺幣
    （下同）74,759元之財產損害部分，非屬前揭刑事判決認定
    犯罪事實所生之損害，不得提起刑事附帶民事訴訟，應徵第
    一審裁判費1,000元，此部分未據原告繳納，爰依民事訴訟
    法第249條第1項但書之規定，命原告於收受本裁定送達後5
    日內向本院補繳上開裁判費，逾期不繳，即駁回該部分之訴
    。
三、依民事訴訟法第249條第1項但書，裁定如主文。
中　　華　　民　　國　　111 　年　　4 　　月　　15　　日
    　　　　　　　臺灣宜蘭地方法院宜蘭簡易庭
                                  法  官  許婉芳
上列正本證明與原本無異。
本裁定不得抗告。
中　　華　　民　　國　　111 　年　　4 　　月　　15　　日
　　　　　　　　　　　　　　　　　書記官  鄒明家